# 求陈老师解答，关于南北车合并是否是同一控制企业合并的问题。

提问人：dreamhy 时间：2015-10-02 13:10:02
老师你好，关于北车和南车合并为中车这个案例。两个公司的实际控制人都是国资委，并且这次主导合并的是国务院。但是具体的合并方案和计划国资委没有参与其中（在年报中没找到相关材料）那这个是属于同一控制企业合并还是非同一控制呢？非常感谢老师解答。

回答人：chenyiwei
此次南北车合并为中车，是按同一控制下合并处理的。备考合并报表附注的“编制基础”中对此披露为： 本次交易系国家进行行业重组改革而触发的同一行业企业之间的合并重组，因此基于实质重于形式的原则，认为本公司和中国北车的企业合并实质上是在国家同一控制下因行业重组而进行的企业合并，相应中国北车的资产及负债按其账面价值并入本公司的备考合并财务报表中。

提问人：ygdkbhzms 时间：2017-08-29 14:51:17
准则讲解中：同受国家控制的企业之间发生的合并，不应仅仅因为参与合并各方在合并前后均受国家控制而将其作为同一控制下的企业合并。 陈老师，上述处理是否违反准则？

回答人：chenyiwei
不违反。国资委作为参与合并双方的共同股东主导了整个合并过程，这是其管辖范围内国有资产整体重组的一部分，所以是在同一最终控制方主导下的。不同于双方在自主商业谈判基础上的平等交易（微观优化）。